

JOSELYN SILVA

UX DESIGNER

CONTACTO

Chorrillos, Lima

928042365

isilvaux@gmail.com

In Joselyn Silva Ortiz

JoselynSilva

HABILIDADES

Trabajo en equipo

Comunicación

Empatía

Perserverancia

Iniciativa

HERRAMIENTAS

Figma	• • • • •
Invision	• • • • •
Zeplin	• • • • •
Sketch	• • • • •
Maze	• • • • •
HTML	••••
CSS	• • • • •
JS	• • • • •



SOBRE MI

Diseñadora UX y técnica en computación e informática, apasionada por crear productos y servicios digitales que impacten y generen emociones, creando así experiencias significativas y a la vez, funcionales.

Considero ser una persona curiosa, perseverante y autodidacta; me gusta aportar y compartir mis conocimientos y experiencia con mi equipo.



EDUCACIÓN

> ISIL

JULIO 2019 - AGOSTO 2019

Curso de Especialización en Service Design

> LABORATORIA

MAYO 2018 - NOVIEMBRE 2018

Bootcamp intensivo con especialización en UX Designer

> INSTITUTO SUPERIOR LIBERTADOR

ENERO 2015 - MAYO 2018

Técnico en Computación e Informática



EXPERIENCIA

> UX UI DESIGNER

ENE 2020 - ENE 2021

PRONABEC

Rediseño de su plataforma e-learning cuyo principal objetivo es brindar la adaptación y permanencia de su beca como beneficiario del Pronabec. Funciones:

- Encargada del workshop de conceptualización del proyecto.
- Realización del research y co-creación de acuerdo a las necesidades del usuario y la entidad.
- Diseño de interfaz web y mobile para los beneficiarios y especialistas.
- User testing
- QA

> UX UI DESIGNER

FEB 2019 - DIC 2019

CALEIDOS

Participación en proyectos de educación corporativa (e-learning) para diversos clientes. Centrandonos en la necesidad del usuario y entendiendo la necesidad del negocio, logrando obtener las mejores resultados. **Funciones**

- Realización del research a través de entrevistas, benchmarking, brainstorming y detección de insights.
- Encargada de la ideación, creación de flujos de usuario y desarrollo de mockups mediante la interacción con los usuarios directos.
- Diseño de interfaz en versión web y mobile.
- Maquetacion web y responsive utilizando HTML5 CSS JS
- QA tester

> UX DESIGNER

DIC 2018 - FEB 2019

AMABLE

Rediseño de su página web cuyo principal objetivo es transmitir su cultura de trabajo a los nuevos clientes.

Funciones:

- Realización del research para identificar las necesidades del usuario.
- Diseño de interfaz e interaccion para la plataforma web y mobile.
- Uso de metodologías ágiles durante las reuniones y entregas puntuales.
- User testing.